最高法院刑事判決　　　　　　　　　　　　　　　　九十三年度台上字第一二０號
　　上　訴　人
　　即 反訴 人　戊○○
　　被　　　告　己○○
　　　　　　　　丁○○
　　　　　　　　甲○○
　　　　　　　　乙○○
　　　　　　　　丙○○
右上訴人因反訴被告等誣告案件，不服台灣高等法院台中分院中華民國九十二年八月
二十七日第二審判決（九十二年度上易字第二九○號，自訴案號：台灣台中地方法院
九十一年度自字第五四三號），提起上訴，本院判決如左：
    主  文
上訴駁回。
    理  由
按刑事訴訟法第三百七十七條規定，上訴於第三審法院，非以判決違背法令為理由，
不得為之。是提起第三審上訴，應以原判決違背法令為理由，係屬法定要件。如果上
訴理由狀並未依據卷內訴訟資料，具體指摘原判決不適用何種法則或如何適用不當，
或所指摘原判決違法情事，顯與法律規定得為第三審上訴理由之違法情形，不相適合
時，均應認其上訴為違背法律上之程式，予以駁回。本件依上訴人戊○○在第一審法
院所具反訴狀意旨，係指訴被告己○○等均涉犯刑法第一百六十九條第一項意圖他人
受刑事處分，向該管公務員誣告罪嫌，但經原審調查證據之結果，仍認不能證明被告
等犯罪，因認第一審判決諭知被告等無罪，為無不合，予以維持，駁回上訴人在第二
審關於此部分之上訴，已詳其認定之理由，從形式上觀察，原判決並無違背法令情
形。上訴意旨以其先後於民國九十一年二月三日、同年六月十一日、及同年六月間某
日，在台中市○○路「城市桂冠社區」之公告欄及各住戶信箱內，以新任該社區管理
委員會主任委員名義，連續張貼及散發內容為：己○○等人有惡心挖空管理基金等不
恥行為，及不肯辦理交接之土匪行為，以及惡意篡改住戶規約與管理章程之行為，係
「惡霸」及應坐直昇機去綠島之「社區流氓」等詞之緊急公告，均與事實相符，被告
等竟自訴上訴人犯妨害名譽罪，原審不察，仍維持第一審論處上訴人妨害名譽罪刑之
判決，對上訴人反訴被告等誣告部分，亦維持第一審諭知被告等無罪之判決，使上訴
人含冤，被告等消遙法外，殊有未洽等語，並未依據卷證資料，具體表明原判決如何
違背法令，徒憑己意，仍執陳詞，對原審職權之適法行使及原判決理由已說明之事項
，任意指摘，顯與法定上訴第三審之形式要件不符，其上訴違背法律上之程式，應予
駁回。又上訴人所犯散布文字誹謗罪，不得上訴第三審法院，已確定。再本院為法律
審，上訴人提出錄音譯本及請求傳訊證人林彥，無從調查，均附為明。
據上論結，應依刑事訴訟法第三百九十五條前段，判決如主文。
中　　　華　　　民　　　國　　九十三　　年　　　一　　　月　　　八　　　日
                              最高法院刑事第五庭
                                  審判長法官  謝　家　鶴
                                        法官  洪　文　章
                                        法官  花　滿　堂
                                        法官  陳　世　淙
                                        法官  洪　佳　濱
      右正本證明與原本無異
                                              書  記  官
中　　　華　　　民　　　國　　九十三　　年　　　一　　　月　　 三十 　　日
                                                                      Ｒ
